---
title: "Proyecto asignatura  Estadística (MAT3) GIN2 Grupos 1 y 3: PARTE 1 Curso 2020-2021"
author: 'Marc Cañellas, Eduardo Bonnin, Jaume Adrover, Joan Balaguer '
date: '23/4/2021'
output:
  html_document: 
    toc: yes
  pdf_document: 
    toc: yes
    number_sections: yes
urlcolor: blue
toccolor: blue
header-includes:
  \renewcommand{\contentsname}{Contenidos}
---

```{r Imports Necesarios, include=FALSE}
#Cargamos las librerias Tidyverse, ggplot2 y reshape2, que necesitaremos a lo 
#largo de la practica
library(tidyverse)
library(ggplot2)
library(reshape2)

```

1. Cargad  en un `dataframe` los datos del fichero  `listings.csv` (descomprimido a partir de `listings.csv.gz`).
Esta tabla de datos  contiene datos sobre muchas variables:  
   * `neighbourhood property_type`
   * `accommodates` 
   * `beds`
   * `bedrooms`
   * `bathrooms`
   * `price`
   * `security_deposit`
   * `minimum_nights`
   * `review_scores_rating`
   * `number_of_reviews`
   * `host_response_time`
   * `requires_license`
   * `review_scores_cleanliness`
   * `cleaning_fee`
   * `etc.`  
Construid un nuevo `data frame` que contenga solo la información relativa a como mínimo 3 variables no numéricas y 7 variables numéricas.
Hay que **escoger forma obligatoria las variables** `neighbourhood` y `price`.
Las variables relativas a precioso (por ejemplo, `price` y `security_deposit`) se consideran numéricas,
pero primero deben convertirse a valores numéricos eliminando los símbolos `$` o `€`; por ejemplo utilizando  la función ` gsub(pattern="[\\$]",replacement="",x="$10,000")`; haced (`help(gsub)`)

2. Renombrar las columnas del `dataframe` con nombres en castellano o catalán.

## Solución apartados 1 y 2

A nuestro grupo (`Los Discretos`), le ha tocado la ciudad de Western Australia.
Vamos a cargar los datos del documento de datos listing.csv en un data frame que 
llamaremos `AUS`. En nuestro caso, este data frame estará conformado por las variables 
cuantitativas `price`,`latitude`,`longitude`,`bedrooms`,`beds`,`acomodates` y `minimum_nights`,
y las variables cualitativas `host_id`,`host_name`,`neighbourhood` y `host_location`
del archivo de donde hemos leido los datos. En el aprtado 2, hemos modificado estos nombres
y los hemos sustituido por sus respectivos nombres en español.

```{r Solución Apartados 1 y 2}

#Cargamos los Datos
df=read.csv("listings.csv", header=TRUE)

#Cuantitativas
precio=as.numeric(gsub(pattern = "[\\$]|[,]",replacement = "", df$price))
latitud=df$latitude
longitud=df$longitude
dormitorios=df$bedrooms
camas=df$beds
acomodaciones=df$accommodates
noches_minimas=df$minimum_nights

#Cualitativas
id_anfitrion=df$host_id
nombre_anfitrión=df$host_name
vecindario=df$neighbourhood
localización=df$host_location

#Creamos nuestro Data Frame llamado AUS
AUS = data.frame(precio,
                 latitud,
                 longitud,
                 dormitorios,
                 camas, 
                 acomodaciones,
                 noches_minimas,
                 id_anfitrion,
                 nombre_anfitrión,
                 vecindario,
                 localización
                 )

#Vemos la estructura general de nustro data frame
str(AUS)
```


3. Para las variables numéricas, calcular los siguientes estadísticos y mostrar en una tabla los siguiente valores: cantidad de valores no válidos, mínimo, máximo, media, varianza, cuartiles y mediana.

## Solución apartado 3
```{r Apartado 3}
#Hemos creado una funcion que implementa todos los calculos del apartado 3
apartado3=function(x){
    c(
    #Media
    media=mean(x,na.rm = TRUE),
    #Mediana
    mediana=median(x,na.rm = TRUE),
    #Maximo
    max=max(x,na.rm = TRUE),
    #Mínimo
    min=min(x,na.rm = TRUE),
    #Cuartil0.25
    cuantil1=quantile(x,0.25,na.rm = TRUE),
    #Cuartil0.5
    cuantil2=quantile(x,0.5,na.rm = TRUE),
    #Cuartil0.75
    cuantil3=quantile(x,0.75,na.rm = TRUE),
    #Varianza
    varianza=var(x,na.rm = TRUE)*(length(x)-1)/length(x),
    #El numero de NA's
    mumeroNA=ifelse(is.na(table(is.na(x))[2]),0,table(is.na(x))[2]))
}

#Aplicamos la función apartado3 con cada una de las variables cuantitativas elegidas
salida= apply(AUS[,1:7], MARGIN = 2, FUN = apartado3)
rownames(salida)=c("Media","Mediana","Maximo","Mínimo","Cuartil0.25","Cuartil0.5","Cuartil0.75","Varianza","Numero de NA's")
knitr::kable(salida)
```


4. Para las variables no numéricas, generad las tablas de frecuencias absolutas de cada uno de sus valores.

## Solución apartado 4
```{r Apartado 4}
#Frecuencias absolutas
tabla1=sort(table(AUS$nombre_anfitrión, exclude = ""),decreasing = TRUE, na.rm=TRUE)[1:10]
knitr::kable(tabla1, col.names = c("Nombres","Freq"))
tabla2=sort(table(AUS$vecindario, exclude = ""),decreasing = TRUE,na.rm=TRUE)[1:10]
knitr::kable(tabla2, col.names = c("Vecindarios","Freq"))
tabla3=sort(table(AUS$localización, exclude = ""),decreasing = TRUE,na.rm=TRUE)[1:10]
knitr::kable(tabla3, col.names = c("Localizaciones","Freq"))
tabla4=sort(table(AUS$id_anfitrion, exclude = ""),decreasing = TRUE,na.rm=TRUE)[1:10]
knitr::kable(tabla4, col.names = c("Identificadores","Freq"))
```


5. Dibujar diagramas de cajas(**boxplots **) e histogramas de todas las variables numéricas, mostrando un mínimo de 2 **boxplot** por fila. Ajustad la altura de los gráficos para que no queden demasiado pequeños.

## Solución apartado 5
```{r Apartado 5}

#Boxplots de las variables cuantitativas 
par(mfrow=c(2,2))

boxplot(AUS$noches_minimas,main="Noches mínimas")
boxplot(AUS$precio,main="Precio")
boxplot(AUS$latitud,main="Latitud")
boxplot(AUS$longitud,main="Longitud")
boxplot(AUS$camas,main="Camas")
boxplot(AUS$dormitorios,main="Dormitorios")
boxplot(AUS$acomodaciones,main="Acomodaciones")

par(mfrow=c(1,1))

#Histogramas de las variables cuantitativas
hist(AUS$id_anfitrion,main="Id_Anfitrión",xlab="Id de anfitrión",ylab="",col="red")

hist(AUS$latitud,main="Histograma de latitudes",xlab="Latitud",ylab="",col="yellow")

hist(AUS$longitud,main="Histograma de longitudes",xlab="Longitud",ylab="",col="green")

barplot(table(AUS$dormitorios),col = "blue",main = "Gráfico de dormitorios",xlab = "Dormitorios",ylab="")

hist(AUS$camas,main="Gráfico con el número de camas",xlab="Camas",col="cyan",ylab="")

hist(AUS$acomodaciones,main="Nombre de acomodaciones",xlab="Acomodaciones",col="brown",ylab="")

#Hacemos un barplot y no un histograma para la variable precio, ya que los datos se ven mucho más claros
barplot(table(AUS$precio),main="Precios de las viviendas",xlab="Precios",ylim=c(0,200))
```


6. Dibuja un diagrama de tarta para una de las variables no numéricas
agrupando como "Otros" los valores que representen un porcentaje inferior al 1\% del total.

## Solución apartado 6
```{r Apartado 6}
#Pasamos la variable a un dato de tipo caracter
var =as.character(AUS$localización)

#Insertamos en una variabla la tabla de frecuencias relativas de localización
tbl=prop.table(table(var))

#Identificamos, que valores de la variable localización suponen menos del 5%
#(hemos puesto los que suponen menos del 5% y no los que suponen el 1% porque 
#el diagrama queda mucho mas claro)
otros= names(tbl)[which(tbl<=0.05)]

#Cambiamos los valores que suponen menos del 1% del total por el nombre "otros"
var[var %in% otros]="otros"

#Diagrama de pastel de la variable localización
pie(prop.table(table(var)))
```


7. Calcular el valor medio de alguna de las variables numéricas según el barrio, de menor a mayor y sin tener en cuenta nombres de Barrio incorrectas ( `""` o `"N/A"`).

## Solución apartado 7
```{r Apartado 7}

#Creamos nuestro dataframe modificado a partir de 2 variables
d = data.frame(Barrio=AUS$vecindario,precio=AUS$precio )

#Creamos un segundo dataframe donde relacionamos las variables Barrio y precio, haciendo la mediana
Stats <- d %>% group_by(Barrio) %>% summarize(Media = mean(precio, na.rm = TRUE))

#Ordenamos las 5 primeras medianas
mediabaja=head(Stats %>% arrange(Media),5)
mediaalta=head(Stats %>% arrange(desc(Media)),5)

#Visualización
mediabaja
mediaalta
```

8. Dibuja un **boxplot** de la variable precio, para los 5 barrios más caros (precio medio más alto) y los 5 barrios más baratos (precio medio más bajo), en un mismo diagrama.
Los **boxplots** deben indicar también el valor medio de los datos.

## Solución apartado 8
```{r Apartado 8}

#Eliminamos el String "Western Australia,Australia" mediante un substring
barrio2=substr(mediabaja$Barrio, 1, 8)
Barrios=(gsub(pattern = "[\\W]|[,]",replacement = "", barrio2))


#Boxplot de la media de los 5 más barrios más baratos
p <- ggplot(mediabaja, aes(x=Barrios, y=Media)) + 
  geom_boxplot()
p

#Asignamos a Barrios los nombres de los barrios más caros 
barrio2=substr(mediaalta$Barrio, 1, 8)
Barrios=barrio2

#Boxplot de la media de los 5 barrios más caros
q <- ggplot(mediaalta, aes(x=Barrios, y=Media)) + 
  geom_boxplot()
q
```

9. Para 4 de las variables numéricas dibujar los diagramas de dispersión dos a dos,
con colores diferentes para cada barrio ( "neighbourhood").

## Solución apartado 9
```{r Apartado 9}
# numero zonas
n=length(unique(AUS$vecindario))
n 

par(mfrow=c(3,2))

#Diagrama de dispersión Precio-Noches
plot(AUS$precio,AUS$noches_minimas, main = "Dispersión Precio-Noches ",
      pch = 21, bg = rainbow(n)[factor(AUS$vecindario)],xlab="Precio",ylab="Noches")

#Diagrama de dispersión Precio-Latitud
plot(AUS$precio,AUS$latitud, main = "Dispersión Precio-Latitud ",
      pch = 21, bg = rainbow(n)[factor(AUS$vecindario)],xlab="Precio",ylab="Latitud")

#Diagrama de dispersión Precio-Longitud 
plot(AUS$precio,AUS$longitud, main = "Dispersión Precio-Longitud ",
      pch = 21, bg = rainbow(n)[factor(AUS$vecindario)],xlab="Precio",ylab="Longitud")

#Diagrama de dispersión Noches-Latitud
plot(AUS$noches_minimas,AUS$latitud, main = "Dispersión Noches-Latitud ",
      pch = 21, bg = rainbow(n)[factor(AUS$vecindario)],xlab="Noches",ylab="Latitud")

#Diagrama de dispersión Noches-Longitud
plot(AUS$noches_minimas,AUS$longitud, main = "Dispersión Noches-Longitud ",
      pch = 21, bg = rainbow(n)[factor(AUS$vecindario)],xlab="Noches",ylab="Longitud")

#Diagrama de dispersión Latitud-Longitud
plot(AUS$latitud,AUS$longitud, main = "Dispersión Latitud-Longitud ",
      pch = 21, bg = rainbow(n)[factor(AUS$vecindario)],xlab="Latitud",ylab="Longitud")

par(mfrow=c(1,1))
```

10. Por las mismas variables elegidas en el apartado anterior calcular los coeficientes de correlación
dos a dos de las variables, sin tener en cuenta los valores `NA`.

## Solución apartado 10
```{r Apartado 10}
#Calculamos las correlaciones dos a dos para las variables anteriores
cor1=na.omit(cor(AUS$noches_minimas,AUS$precio))
cor1
cor2=na.omit(cor(AUS$noches_minimas,AUS$longitud))
cor2
cor3=na.omit(cor(AUS$noches_minimas,AUS$latitud))
cor3
cor4=na.omit(cor(AUS$precio,AUS$latitud))
cor4
cor5=na.omit(cor(AUS$precio,AUS$longitud))
cor5
cor6=na.omit(cor(AUS$latitud,AUS$longitud))
cor6
```

11. Selecciona dos variables numéricas, y para cada una de ellas organiza sus valores
en un máximo de 5 intervalos con ala función `cut`.

## Solución apartado 11
```{r Apartado 11}
#Hacemos subdivisiones de las variables precio y dormitorios
corte1=cut(AUS$precio, breaks=c(0,100,200,300,600,Inf), include.lowest = TRUE)
corte10=na.omit(corte1)
corte10[1:10]
corte2= cut(AUS$dormitorios, breaks=c(0,2,4,6,8,Inf), include.lowest = TRUE)
corte20=na.omit(corte2)
corte20[1:10]
```

12. A partir de los datos en intervalos obtenidos en el apartado anterior construid  una tabla de contingencia
de las dos variables y dibuja el diagrama de mosaico asociado a la mesa.

## Solución apartado 12
```{r Apartado 12}
#Tabla de contingencia de las variables que hemos creado en el apartado anterior
table(corte10)
table(corte20)

#Diagrama de mosaico de las dos variables que hemos creado en el apartado anterior
plot(corte2,corte1, col="purple",ylab="Dormitorios",xlab="Precio")
```



